臺灣板橋地方法院交通事件裁定　　　　　　　　　　九十一年度交聲字第五一二號
　　原處分機關　交通部公路總局臺北區監理所板橋監理站
　　異　議　人
　　即受處分人　甲○○
右列異議人因違反道路交通管理處罰條例案件，對於交通部公路總局臺北區監理所板
橋監理站於九十一年三月一日所為之處分（原處分案號：板監三字第裁四一─000
000000號），聲明異議，本院裁定如左：
    主  文
原處分撤銷。
    理  由
一、本件異議意旨略以：異議人即受處分人甲○○主張本件違規通知舉發單伊未曾收
    受過，致未能依法按期到案接受處分，而遭裁以最高罰鍰，請求撤銷原處分，改
    依最低罰鍰處罰云云。
二、按對於違反道路交通管理處罰條例之行為，逕行舉發者，應按已查明之資料填註
    車牌號碼、車輛種類、車主姓名或名稱及地址，並於通知單上方空白處加註逕行
    舉發之文字後，由舉發機關送達被通知人；處理違反道路交通管理事件，有關文
    書送達之程序，準用刑事訴訟法送達之規定，又當事人因掛號郵寄而不能達到者
    ，得為公示送達；道路交通管理處罰條例第五十三條、違反道路交通管理事件統
    一裁罰標準及處理細則第十一條第一項第二款、第五條，刑事訴訟法第五十九條
    第二款固分別定有明文。惟所謂「掛號郵寄而不能達到」，應係指文書經掛號付
    郵寄送而不能達到應受送達人而言。
三、經查，本件異議人所有之車號ＦＤＵ─一五０號重機車，於民國八十八年二月二
    十四日七時三十六分許，行經臺北市○○街與杭州南路路口，因不依規定駛入來
    車道，而遭警拍照舉發之違規事實，有舉發違反道路交通管理事件通知單乙紙及
    採證照片影本乙紙在卷可稽，並為異議人所不否認，是其違規事實堪認屬實。惟
    本件異議人之設址為臺北縣中和市○○路四九巷二九弄一四之四號，有舉發通知
    單及交通事件聲明異議狀所載之受處分人設址等資料可按，而本件舉發違反道路
    交通管理事件通知單雖經原舉發單位臺北市政府警察局中正第二分局以掛號郵務
    送達方式向異議人設址送達，惟因「招領逾期」而遭郵務單位退回等情，此有交
    通部公路總局臺北區監理所板橋監理站九十一年三月二十八日九一北監板三字第
    九一０一五五九號函附卷可稽，是異議人上開設址並非無法郵寄掛號信件，雖上
    開通知單因招領逾期被退回，揆諸前揭說明，尚與刑事訴訟法第五十九條第二款
    規定之「掛號郵寄而不能達到」所指之情形不符，則原舉發單位以公示送達方式
    將前開違規通知單刊登在臺北市政府公報八十八年夏字第三十五期公告送達，於
    法尚有未合，原處分機關以異議人逾期未繳納罰鍰而裁處最高罰鍰，即有未當。
    從而，是處分機關既未踐行合法通知程序，本件異議人異議前開違規通知單未合
    法送達等語為有理由，原處分應予撤銷，退回原處分機關另行處理。
據上論斷，應依道路交通案件處理辦法第二十條，裁定如主文。
中      華      民      國    九十一    年      四      月    二十四    日
                              臺灣板橋地方法院交通法庭
                                  法  官  徐  蘭  萍
右正本證明與原本無異。
如不服本裁定，應於送達後五日內，向本院提出抗告狀。
                                  書記官  莊  川  億
中      華      民      國    九十一    年      四      月    二十四    日
